【裁判字號】    98,消債更,42
【裁判日期】    980527
【裁判案由】    更生事件
【裁判全文】
臺灣板橋地方法院民事裁定            98年度消債更字第42號
聲  請  人
即  債務人  甲○○原名：許應.
                        9樓之.
代  理  人  徐豐益律師
上列當事人因消費者債務清理事件，聲請更生，本院裁定如下：
    主  文
債務人甲○○（原名：許應晴）自中華民國九十八年五月二十七
日下午四時起開始更生程序。
本件得由司法事務官進行更生程序。
    理  由
一、按法院開始更生程序之裁定，應載明其年、月、日、時，並
    即時發生效力，消費者債務清理條例第45條第1 項定有明文
    。
二、本件聲請人即債務人主張：其債務總金額約新臺幣（下同）
    2,620,067 元，於消費者債務清理條例施行後，曾於民國97
    年9 月23日，以書面向最大債權金融機構中國信託商業銀行
    （下稱中國信託銀行）請求共同協商債務清償方案，因該銀
    行要求聲請人每月償還約10,000元，分180 期（約15年），
    惟聲請人每月薪資僅有22,830元，扣除必要支出26,158元，
    已入不敷出，且尚需獨立扶養與前夫所生之2 名子女，但聲
    請人為表誠意，願每月償還6,000 元，然為該銀行所未接受
    ，致前置協商不成立；又聲請人無擔保或無優先權之債務總
    額未逾1,200 萬元，復未經法院裁定開始清算程序或宣告破
    產，爰向本院聲請更生等語。
三、經查，聲請人所主張之上開事實，業據提出債權人清冊、財
    產及收入狀況說明書、前置協商不成立通知書、財團法人金
    融聯合徵信中心當事人查詢個人資料（信用報告）回覆書、
    戶籍謄本、銀行存摺封面及內頁、財政部臺灣省北區國稅局
    95、96綜合所得稅各類所得資料清單、97年所得證明、勞工
    保險被保險人投保資料表等件影本為證，並有本院依職權調
    得之稅務電子閘門財產所得調件明細表在卷可稽。雖中國信
    託銀行向本院陳報稱：聲請人每月收入20,000元，基本開支
    9,660 元，仍有10,340元可供還款云云，惟並未考量聲請人
    尚有上述扶養費用之負擔，是該銀行表示其提供月繳8,100
    元（180 期、0 利率）顯為聲請人所能負擔一節，並非可取
    。又本件亦查無聲請人有消費者債務清理條例第6 條第3 項
    、第8 條或第46條各款所定駁回更生聲請之事由存在，則聲
    請人聲請更生，應屬有據，爰為裁定如主文。
四、至於聲請人於更生程序開始後，應另提出足以為債權人會議
    可決或經法院認為公允之更生方案以供採擇，俾免更生程序
    進行至依消費者債務清理條例第61條規定應行清算之程度，
    附此敘明。
中    華    民    國    98    年    5     月    27    日
              民事第一庭    法      官  高文淵
上為正本係照原本作成
本件不得抗告
本裁定已於98年5月27日下午4時公告。
中    華    民    國    98    年    5     月    27    日
                            書  記  官  許慧貞


司法院資訊處製作；財團法人民間司法改革基金會備份。
